【裁判字號】    90,訴,533
【裁判日期】    900529
【裁判案由】    槍砲彈藥刀械管制條例
【裁判全文】
臺灣臺南地方法院刑事判決                            九十年度訴字第五三三號
    公  訴  人  臺灣台南地方法院檢察署檢察官
    被      告  甲○○
    選任辯護人  翁秋銘
右列被告因槍砲彈藥刀械管制條例案件，經檢察官提起公訴（九十年度偵字第三七八
八號），本院判決如左：
    主  文
甲○○未經許可寄藏手槍，處有期徒刑伍年陸月，併科罰金新台幣捌拾萬元，罰金如
易服勞役以罰金總額與六個月之日數比例折算。
扣案制式半自動手槍貳枝（捷克製九０手槍、中共製黑星手槍各壹枝）、捷克製九０
手槍子彈捌顆均沒收。
    事  實
一、甲○○於民國八十九年四月底某日，未經許可，由不詳年藉之朱錦泰處受寄代藏
    具殺傷力之捷克CZ廠製七五型口徑九釐米制式半自動手槍一枝、口徑九釐米制式
    半自動手槍彈十二顆、中共製七七型口徑七點六二釐米制式半自動手槍一枝、口
    徑七點六二釐米制式半自動手槍彈三顆。嗣於九十年三月二十六日下午三時三十
    分許，在台南市○○街一○九號六樓之五住處，為警持檢察官簽發之搜索票，前
    往上址查獲，扣得具殺傷力之捷克CZ廠製七五型口徑九釐米制式半自動手槍一枝
    、口徑九釐米制式半自動手槍彈十二顆、中共製七七型口徑七點六二釐米制式半
    自動手槍一枝、口徑七點六二釐米制式半自動手槍彈三顆。
二、案經台南市警察局第一分局報請台灣台南地方法院檢察署檢察官偵查起訴。
    理  由
一、被告甲○○坦承右開寄藏手槍之事實，惟辯稱：伊受寄代藏時並不知朱錦泰所交
    付者係槍彈，直至被警查獲前幾日伊打掃時始發現，然因害怕不敢報警云云。經
    查，扣案之槍、彈係朱錦泰於八十九年四月底所寄放，迭據被告於警訊、偵查及
    本院審理時陳述甚詳，若無其事，被告實無故意捏造必要，被告此部分說詞，應
    可採信。次查，槍彈可取人性命，在黑市販賣價格亦不低，朱錦泰交付如此物品
    與被告，衡情應已告知被告，被告辯稱不知朱某交付者係槍彈云云，顯與常情有
    違，難以採信。參諸包裹本件槍彈之報紙，係九十年三月五日之中華日報，有該
    報紙在卷可憑，被告對朱某之物係槍彈，實難委為不知。被告辯稱因害怕致不敢
    報警之說，顯係卸責之詞，不足採信。再查，扣案槍彈經送請鑑定，依內政部警
    政署刑事警察局九十年三月二十九日刑鑑字第四四五二八號鑑驗通知書所載稱：
    扣案之槍、彈，且皆具有殺傷力，有該鑑驗通知書在卷可證，事證明確，被告犯
    行實可認定。
二、核被告未經許可寄藏具殺傷力之制式手槍，所為係犯槍砲彈藥刀械管制條例第七
    條第四項之未經許可寄藏手槍罪。又未經許可寄藏具殺傷力之子彈，所為另犯同
    條項之未經許可寄藏子彈罪。被告雖有持有前開槍彈之行為，惟其持有乃寄藏行
    為之當然結果，持有槍彈部分應不另論處，最高法院八十八年第八次刑事庭會議
    著有紀錄可資參照。其一行為觸犯上開二罪名，應從一重之未經許可寄藏手槍罪
    論處。爰審酌被告犯罪之動機、持有槍彈數量、所持物品對社會治安之危害、及
    其犯罪後態度等一切情狀，處如主文所示之刑，並諭知罰金易服勞役之折算標準
    ，以資懲儆。扣案具殺傷力之捷克CZ廠製七五型口徑九釐米制式半自動手槍一枝
    、口徑九mm制式半自動手槍彈八顆（原為十二顆，惟經鑑驗時試射三顆，僅剩九
    顆，九顆中一顆係不發彈，無殺傷力，故餘八顆有殺傷力）、中共製七七型口徑
    七點六二釐米制式半自動手槍一枝，為違禁物，應依法宣告沒收。口徑七點六二
    釐米制式半自動手槍子彈三顆，均經試射，有鑑驗通知書卷附可參，已無沒收之
    必要，併此敘明。被告所犯雖係槍砲彈藥刀械管制條例第七條之罪，且經判處有
    期徒刑，惟本院審酌被告於本件僅有寄藏行為，尚無其他積極危害他人人身或社
    會安全之具體情事，尚無宣告強制工作必要，爰依大法官會議第四七一號解釋意
    旨，不宣告強工作，附此說明。
據上論斷，應依刑事訴訟法第二百九十九條第一項前段，槍砲彈藥刀械管制條例第七
條第四項、刑法第十一條前段、第五十五條、第三十八條第一項第一款、第四十二條
第二項、罰金罰鍰提高標準條例第二條，判決如主文。
中      華      民      國      九十      年      五    月    二十九    日
                              臺灣臺南地方法院刑事第五庭
                                      法  官  陳振謙
右正本證明與原本無異。
如不服本判決應於送達後十日內向本院提出上訴狀。
                                      書記官  何小玉
中      華      民      國      九十      年      五    月    二十九    日
附錄本案論罪科刑法條全文：
槍砲彈藥刀械管制條例第七條
未經許可，製造、販賣或運輸火砲、肩射武器、機關槍、衝鋒槍、卡柄槍、自動步槍
、普通步槍、馬槍、手槍或各類砲彈、炸彈、爆裂物者，處死刑、無期徒刑或七年以
上有期徒刑；處徒刑者，併科新台幣三千萬元以下罰金。
未經許可，轉讓、出租或出借前項所列槍砲、彈藥者，處無期徒刑或五年以上有期徒
刑，併科新台幣一千萬元以下罰金。
意圖供自己或他人犯罪之用，而犯前二項之罪者，處死刑或無期徒刑；處徒刑者，併
科新台幣五千萬元以下罰金。
未經許可，持有、寄藏或意圖販賣而陳列第一項所列槍砲、彈藥者，處五年以上有期
徒刑，併科新台幣一千萬元以下罰金。


司法院資訊處製作；財團法人民間司法改革基金會備份。
